臺灣臺南地方法院刑事判決　　　　　　　 96年度訴字第885號
公　訴　人　臺灣臺南地方法院檢察署檢察官
被　　　告　丁○○
　　　　　　　　　　（現在臺灣臺南看守所羈押中）
選任辯護人　侯清治律師
　　　　　　李孟仁律師
被　　　告　子○○
　　　　　　　　　　（現在臺灣臺南看守所羈押中）
選任辯護人　翁瑞昌律師
上列被告等因違反槍砲彈藥刀械管制條例等案件，經檢察官提起
公訴（96年度偵字第4773號、第4774號、第5152號、第5357號、
第6560號、第6632號、第8759號、第8760號），本院判決如下：
    主  文
丁○○共同未經許可，持有可發射子彈具有殺傷力之改造手槍，
處有期徒刑參年肆月，併科罰金新臺幣拾萬元，罰金如易服勞役
，以新臺幣壹仟元折算壹日，扣案如附表一所示之改造手槍參支
及子彈捌顆均沒收；又共同犯剝奪他人行動自由罪，處有期徒刑
陸月，減為有期徒刑參月；又犯恐嚇危害安全罪，處有期徒刑捌
月，減為有期徒刑肆月；又犯如附表二所示之罪，各處如附表二
所示之宣告刑及減刑之刑；應執行有期徒刑肆年拾月，併科罰金
新臺幣拾萬元，罰金如易服勞役，以新臺幣壹仟元折算壹日，扣
案如附表一所示之改造手槍參支及子彈捌顆均沒收。
子○○共同未經許可，持有可發射子彈具有殺傷力之改造手槍，
處有期徒刑參年拾月，併科罰金新臺幣拾萬元，罰金如易服勞役
，以新臺幣壹仟元折算壹日，扣案如附表一所示之改造手槍參支
及子彈捌顆均沒收。
    事  實
一、丁○○明知具有殺傷力之改造手槍、子彈未經主管機關許可
    ，不得持有，竟未經許可，基於不法持有槍、彈之犯意，於
    民國（下同）八十九年間某日，在不詳地點，以每支槍枝新
    臺幣（下同）一萬元代價，向真實姓名年籍不詳自稱「楊哲
    賢」之人（由檢察官另為偵辦），購得如附表一編號一、二
    及三所示可發射子彈具有殺傷力之改造手槍各一支（槍枝管
    制編號分別為0000000000、000000000
    0及0000000000），並以不詳代價購買子彈多顆
    （其中十三顆係如附表一編號四、五及六所示具有殺傷力之
    子彈）後，未經許可而無故持有上開槍、彈。
二、丁○○於九十四年一、二月間某日凌晨一時許，因超車糾紛
    與未○○及申○○發生爭執，丁○○竟夥同己○○及丙○○
    ，於同日凌晨二時許，在臺南縣歸仁鄉○○○街二弄十四號
    前，共同毆打未○○及申○○，致未○○及申○○受有多處
    傷害（傷害部分，未據告訴、起訴）；嗣未○○趁隙逃離現
    場，丁○○、己○○及丙○○竟基於妨害自由之犯意聯絡，
    由丁○○喝令申○○坐上其所駕駛之車牌號碼不詳自用小客
    車，強押申○○上車，丁○○、己○○及丙○○即駕乘該車
    ，將申○○載至臺南縣關廟鄉大潭埤親水公園內，以此方法
    剝奪申○○之行動自由，丁○○等三人復在上開公園內，共
    同徒手毆打申○○，致其受有多處傷害（傷害部分，未據告
    訴、起訴），其後於當日凌晨四時餘許，丁○○等人始將申
    ○○載至臺南縣永康市○○路旁釋放（己○○及丙○○犯罪
    部分由本院另為審結）。
三、丁○○又因收取保護費之事與楊哲銘（嗣楊哲銘與警方之槍
    戰中，遭警擊斃）發生爭執，相約至臺南縣關廟鄉五甲國小
    談判，丁○○遂於九十五年七月六日晚間十許，攜帶裝有上
    開槍、彈之黑色背袋至臺南縣關廟鄉關廟村之超級座釣蝦場
    ，糾集不知其攜帶上開槍、彈到場之子○○、己○○、癸○○、辛○○、乙○○、戊○○及壬○○至上開釣蝦場後，由
    子○○駕駛車牌號碼六二六八─JE號自小客車搭載丁○○（
    位於右前座）、壬○○（位於右後座）及庚○○（位於左後
    座，本即在上開釣蝦場內，不知丁○○攜帶上開槍、彈）；
    辛○○駕駛車牌號碼D3─七二○五號自用小客車搭載乙○○
    及張志聖（不知丁○○攜帶上開槍、彈）；戊○○駕駛車牌
    號碼九四七三─LW號自小客車搭載己○○；癸○○獨自駕駛
    車牌號碼七二七六─NP號自小客車，一同在臺南縣關廟鄉境
    內來回行駛，欲尋找楊哲銘與之談判。丁○○於乘坐子○○
    所駕駛之上開自小客車尋找楊哲銘途中，在臺南縣關廟鄉五
    甲國小附近，自放置在右前座腳踏板處之上開背包內，取出
    上開三支改造手槍中之一支交予子○○持有，而子○○明知
    具有殺傷力之改造手槍、子彈未經主管機關許可，不得持有
    ，竟未經許可，仍與丁○○互有不法持有槍、彈之犯意聯絡
    ，伸手拿取之，其二人乃共同持有具有殺傷力之改造手槍、
    子彈。嗣丁○○及子○○等上開四輛汽車及人員，於同日晚
    間十一時許，行經臺南縣關廟鄉○○路○段與四維街口時，
    遭遇林禹銘所駕駛搭載楊哲銘及未○○之車牌號碼六一○八
    ─JD號自小客車，丁○○另自行基於恐嚇危害人身安全之犯
    意，自上開背袋內取出改造手槍一支，右手持槍伸出車窗外
    朝上射擊數槍，以此加害人身安全之事恐嚇楊哲銘等人，致
    使楊哲銘、未○○及林禹銘心生畏怖，而生危害於安全，楊
    哲銘亦手持疑似具有殺傷力之槍枝射擊數槍，惟雙方均無人
    員受傷。雙方開槍後離去現場，丁○○旋約集其等四輛人車
    至臺南市○○○路路橋下某賓館集合，子○○駕駛上開小客
    車搭載丁○○至該賓館房間內，其二人即接續同上不法持有
    槍、彈之犯意聯絡，由丁○○將如附表一所示之槍、彈交予
    子○○處理；其後，子○○於不詳時間，將如表一所示之槍
    、彈放置在臺南縣關廟鄉大潭埤親水公園女子廁所馬桶集水
    槽內，子○○並託不詳人士告知丁○○，二人共同持有之；
    嗣警方循線於九十六年三月十四日凌晨四時三十分許，在位
    於臺南縣歸仁鄉○○○街二十號之「和平遊戲場」拘提丁○○到案查悉上情，丁○○並於九十六年三月三十日下午五時
    四十五分許，帶同員警在上開大潭埤親水公園女子廁所馬桶
    集水槽內，扣得如附表一所示之槍、彈（至於查扣時，扣案
    之改造手槍三支各別裝有扣案子彈之數目情形，詳見附表一
    備註所示）。
四、丁○○另於如附表二所示之期間，與如附表二所示之己○○
    、癸○○、辛○○、乙○○、丑○○或戊○○，或基於意圖
    為自己不法所有之概括犯意聯絡，或各別基於意圖為自己不
    法所有之犯意聯絡，先後向如附表二所示之被害人（店家）
    ，以如附表二所示之恐嚇手法恫嚇之，致使各該被害人心生
    畏懼，而於如附表二所示之月份，將如附表二所示之金錢交
    付丁○○等人；嗣經警方循線查獲上情。
五、案經內政部警政署刑事警察局報告臺灣臺南地方法院檢察署
    （下稱臺南地檢署）檢察官偵辦起訴。
    理  由
一、訊據被告丁○○對於上開犯罪事實承認不諱（見本院卷第九
    十六、一七六頁），並有證人壬○○、戊○○、丑○○、吳
    明銓、丙○○、辛○○、癸○○、己○○、子○○、丁○○
    、未○○、申○○、林禹銘、巳○○、卯○○、午○○、黃
    柊亮、寅○○、辰○○、王靜芬於警詢時或偵查中之證述可
    佐，再有如附表一所示之槍、彈扣案可稽，而該等槍、彈經
    鑑定後，其鑑定結果分別見於如附表一所示，認均具有殺傷
    力，且屬於槍砲彈藥刀械管制條例所列其他可發射子彈具有
    殺傷力之槍枝、子彈，有警政署刑事警察局九十六年四月二
    十六日刑鑑字第○九六○○五一一六三號鑑定書一份在卷可
    稽（見臺南地檢署九十六年度偵字第四七七三號卷第七十五
    至八十頁），復有被告丁○○帶同員警扣得上開槍、彈過程
    之照片二十張在卷可憑（見臺南地檢署九十六年度他字第一
    三二九號卷第六至十五頁）；按刑法恐嚇危害安全罪，僅以
    受惡害之通知者心生畏懼而有不安全之感覺為已足，不以發
    生客觀上之危害為要件，且行為人主觀上是否真有實現加害
    之意圖，亦與本罪之成立無關；再者，行為人之恐嚇行為是
    否足使相對人心生畏怖，應依社會一般觀念衡量之，原則上
    以常人之忍受程度為準，並輔以個案之具體情狀加以認定；
    被告丁○○上開射擊之所為，已對楊哲銘等人之人身安全有
    危害之虞，並使楊哲銘等人產生擔心自身之生命或身體恐遭
    侵害之不安全感覺，而心生畏怖，被告丁○○有以加害人身
    安全之事恫嚇他人之意圖甚明，自屬恐嚇安全之行為。被告
    丁○○之自白與事實相符，可以採信；此部份之事證明確，
    被告丁○○上開各項犯行堪以認定。
二、訊據被告子○○固承認其於九十五年七月六日晚間十一時許
    ，駕駛上開六二六八─JE號小客車搭載丁○○、壬○○及庚○○，行經上開關廟鄉○○路○段與四維街口，遭遇楊哲銘
    等人之車輛，丁○○開槍射擊，嗣其搭載丁○○至上開中華
    東路路橋下某賓館房間內，暨上開員警查扣如附表一所示槍
    、彈等情無訛（見本院卷第九十三頁），惟矢口否認涉及持
    有上開槍、彈犯行，辯稱：當時我根本不知道丁○○有帶槍
    ，我也不知道丁○○要去找楊哲銘，丁○○說邀大家去逛逛
    ，才剛好坐到我開的車，又丁○○並沒有把任何槍、彈交給
    我云云。經查，(一)按被告以外之人於偵查中向檢察官所為陳
    述，除顯有不可信之情況者外，得為證據，刑事訴訟法第一
    百五十九條之一第二項定有明文。偵查中對被告以外之人（
    包括證人、鑑定人、告訴人、被害人及共同被告等）所為之
    偵查筆錄，性質上雖屬傳聞證據，惟現階段刑事訴訟法規定
    檢察官代表國家偵查犯罪、實施公訴，依法有訊問被告、證
    人及鑑定人之權，證人、鑑定人且須具結，而實務運作時，
    檢察官偵查中向被告以外之人所取得之陳述，原則上均能遵
    守法律規定，不致違法取供，其可信度極高，故被告以外之
    人前於偵查中已具結而為證述，除有「顯有不可信之情況」
    之理由外，應具有證據能力。被告丁○○於偵查中經具結後
    之證述（見臺南地檢署九十六年度偵字第六六三二號卷第八
    十四至八十五頁，上開偵字第四七七三號卷第五八至六二頁
    ），其陳述過程既未受其他外力影響，摻入虛偽之可能性甚
    低，亦無違法取證情事，係屬真意陳述，於客觀上顯無不可
    信之情況，依上開規定，應具有證據能力。(二)其次，被告子
    ○○共同持有上開槍、彈等事實，業據被告丁○○於偵審中
    以證人身分到庭結證稱明確（見上開偵字第六六三二號卷第
    八十四至八十五頁，上開偵字第四七七三號卷第五八至六二
    頁，本院卷第一七七至一八三頁），徵諸被告丁○○與被告
    子○○相識己久，素無仇怨，衡情當無甘冒偽證罪責，任意
    誣陷子○○之理，且被告子○○於偵查中在辯護人在場情形
    下亦自承：丁○○上車後，他拿一支槍要交給我，我要他把
    槍放在駕駛座與副駕駛座中間排擋鎖的置物箱內，置物箱上
    沒有蓋子，伸手就可以拿槍等語（見上開偵字第四七七三號
    卷第六十九頁），顯見證人丁○○之上開證述與被告子○○
    於偵查中所供互核相符，是認被告子○○所辯未曾持有扣案
    槍、彈云云，顯係臨訟卸責之詞，無足採信。(三)至於證人壬○○於偵審中結證：九十五年七月六日晚上，丁○○打電話
    給我說要去吃東西，然後丁○○及庚○○開車來我家載我去
    超級座釣蝦場，我有下車，之後又搭乘上同一輛車，由子○○開車，車上還有丁○○及壬○○，我坐右後座，只知道要
    去吃東西，不曉得要開去哪裡，我沒有看到丁○○拿東西給
    子○○，後來我們的車子有槍戰，車上只有丁○○開槍，子
    ○○沒有開槍，之後子○○把車開到中華東路的一家賓館，
    我在賓館門口就坐計程車回家，沒有進去等語（見上開偵字
    第四七七三號卷第九十二、九十三頁，本院卷第一八三至一
    八九頁），證人庚○○於審理中到庭結證：九十五年七月六
    日晚上，我本來在關廟鄉的超級座釣蝦場喝酒、打電玩，已
    經喝醉酒，子○○就開車載我，車上還有丁○○及壬○○，
    我們說要去逛逛、吃個東西再回家，壬○○及我坐在後座，
    我們四人在車上沒有聊天，我在車上已經有點睡意，躺在旁
    邊，後來我們的車子在五甲國小發生槍戰，車上的丁○○有
    開槍，之後子○○把車開到一家賓館，我在賓館門口就坐計
    程車回家，沒有進去等語（見本院卷第一八九至一九三頁）
    ，徵諸證人壬○○及庚○○當時均坐於上開小客車之後座，
    並未始終特別注意前座之丁○○及子○○之互動情形，又時
    值深夜，光線不佳，證人二人應未看到丁○○交付槍枝予子
    ○○之短瞬情形，故證人壬○○及庚○○所證不足為有利於
    被告子○○之認定。(四)因此，依證人丁○○之證述及相關情
    節，並有本件扣案槍、彈及上開鑑定書可佐，認為被告子○○共同持有扣案槍、彈之事證明確，其上開所辯乃係推諉之
    詞，委無足採，被告子○○上開犯行堪以認定。
三、關於被告丁○○所為上開剝奪他人行動自由及如附表二編號
    Ａ所示連續恐嚇取財等犯行部分：嗣被告丁○○為該等行為
    後，刑法相關規定已於九十四年二月二日修正公布，並同自
    九十五年七月一日施行。按同於九十五年七月一日修正施行
    之刑法第二條規定，乃係關於新舊法比較適用之準據法，其
    本身無關行為可罰性要件之變更，故於九十五年七月一日前
    揭法律修正施行後，如有涉及比較新舊法之問題，即應逕依
    修正後刑法第二條第一項規定，為「從舊從輕」之比較（參
    見最高法院九十五年度第八次刑事庭會議決議意旨）。茲分
    述如下：
  (一)刑法分則編各罪所定罰金之貨幣單位原為銀元，且依修正前
    刑法第三十三條第五款規定，罰金刑為銀元一元以上，而有
    關罰金倍數之調整及銀元與新臺幣之折算標準，則定有「罰
    金罰鍰提高標準條例」及「現行法規所定貨幣單位折算新臺
    幣條例」，除罰金以一元銀元折算三元新臺幣外，並將七十
    二年六月二十六日以前修正之刑法部分條文罰金數額提高二
    至十倍，其後修正者則不再提高倍數；嗣修正後刑法第三十
    三條第五款則將罰金刑提高為新臺幣一千元以上，並以百元
    計算之，且因刑法第三十三條第五款所定罰金貨幣單位既已
    改為新臺幣，刑法分則編各罪所定罰金之貨幣單位亦應配合
    修正為新臺幣，且考量刑法修正施行後，不再適用「現行法
    規所定貨幣單位折算新臺幣條例」，為使刑法分則編各罪所
    定罰金之最高數額與刑法修正前趨於一致，爰增訂刑法施行
    法第一條之一規定，將刑法分則編各罪所定罰金之貨幣單位
    均改為新臺幣，並將七十二年六月二十六日以前修正之刑法
    部分條文罰金數額提高為三十倍，其後修正者則提高為三倍
    。是以刑法分則編各罪所定罰金刑之最高數額，於上開規定
    修正後仍屬一致，並無不同；但其罰金刑之最低數額，修正
    前一元銀元以上之規定，經配合修正前罰金罰鍰提高標準條
    例第二條（現已刪除）規定，就其原定數額提高為十倍，再
    經折算，即為新台幣三十元，因修正後已提高為新臺幣一千
    元以上，自以修正前之規定較為有利。
  (二)關於連續犯部分：修正前刑法第五十六條連續犯之規定，依
    修正後刑法業已修正公布刪除，此刪除雖非犯罪構成要件之
    變更，但顯已影響行為人刑罰之法律效果，自屬法律有變更
    ，且新法既刪除連續犯，則被告丁○○如附表二編號Ａ所示
    連續恐嚇取財犯行須依同法第五十條規定，分別論罪，併合
    處罰，惟被告丁○○之如附表二編號Ａ所示連續恐嚇取財犯
    行，依修正前刑法論以連續犯，則僅論以一罪，惟加重其刑
    ，從而，經比較新舊法之結果，仍應適用較有利於被告丁○○之行為時法律即舊法論以連續犯。
  (三)關於加減例部分：修正前刑法第六十八條規定：拘役或罰金
    加減者，僅加減其最高度；新修正刑法第六十七條則規定：
    有期徒刑或罰金加減者，其最高度及最低度同加減之；新法
    修正，罰金最低度同時加重之，使法官量刑範圍受到減縮，
    行為人將受到較舊法罰金最低度較高之刑罰，行為人受處罰
    之實質內涵顯有變更，屬於法律變更，自應比較新舊法，適
    用最有利行為人之舊法。
  (四)被告丁○○與共同實施上開剝奪他人行動自由或如附表二編
    號Ａ所示連續恐嚇取財之人等，無論依修正前第二十八條或
    修正後第二十八條之規定，均成立共同正犯，並無所謂有利
    或不利之情形，均無適用修正後刑法第二條第一項規定比較
    新舊法適用之問題。
  (五)綜上，舊法關於法定罰金刑下限及連續犯之規定，較有利於
    被告丁○○，而本件復未科以罰金之刑，衡諸整體統合比較
    結果及不得割裂適用法律之原則，應依刑法第二條第一項前
    段之規定，一體適用修正前刑法之相關規定予以處斷。
四、(一)核被告丁○○所為，係犯槍砲彈藥刀械管制條例第八條第
    四項之未經許可持有具殺傷力之改造手槍罪、同條例第十二
    條第四項之未經許可持有子彈罪、刑法第三百零二條第一項
    之剝奪他人行動自由罪、刑法第三百零五條第一項之恐嚇危
    害安全罪、刑法第三百四十六條第一項之恐嚇取財罪；被告
    子○○所為，係犯槍砲彈藥刀械管制條例第八條第四項之未
    經許可持有具殺傷力之改造手槍罪及同條例第十二條第四項
    之未經許可持有子彈罪。被告子○○持有扣案改造手槍，係
    基於單一犯意，於密切接近之時、地，以單一行為接續進行
    ，而實現一個犯罪構成要件，侵害同一法益，依一般社會健
    全觀念，在時間差距上，難以強行分開，應認係接續犯，包
    括的視為單純一罪，其持有扣案子彈部分亦復如是（最高法
    院八十六年臺上字第三二九五號判例意旨參照）。(二)按持有
    槍、彈罪，其持有之繼續，為行為之繼續，而非狀態之繼續
    ，亦即一經未經許可持有槍彈，該罪雖告成立，但其完結，
    須繼續至持有行為終了時為止。本件被告丁○○未經許可持
    有具殺傷力之槍、彈行為雖起自八十九年間，乃繼續至九十
    六年三月三十日為警查扣時始終了，故自應適用九十四年一
    月二十八日修正生效後之槍砲彈藥刀械管制條例，而無新舊
    法比較之問題。又按無故持有手槍及子彈，如持有之初，並
    無犯特定之罪之意圖，而係於無故持有行為繼續中，因某種
    原因之介入，始持以犯罪，其為犯特定之罪而持有之行為，
    乃原單純持有繼續犯之一部分，不容割裂而另論以一意圖供
    犯罪而持有罪，更不得因其事後持以犯罪，而追溯至其原單
    純持有部分，合併論以一個意圖供犯罪之用而持有罪，故其
    持有手槍與嗣後所犯特定犯罪之間，並無牽連關係，應分論
    併罰（最高法院九十年度台上字第七四九八號裁判參照）。
    查被告丁○○自八十九年間起即已持有扣案之槍、彈，嗣後
    始持之為上開恐嚇安全之行為，堪認被告丁○○持有扣案槍
    、彈之初，尚無犯恐嚇危害安全之意，參酌所引裁判意旨，
    應分論併罰。(三)再被告丁○○、被告子○○以一持有行為同
    時觸犯上開之未經許可持有改造手槍罪、未經許可持有子彈
    罪等二罪名，為想像競合犯，均依刑法第五十五條前段之規
    定，從一重之未經許可持有改造手槍罪論處。又被告子○○
    自上開賓館內起至員警查扣本件槍、彈時止之持有扣案改造
    手槍犯行部分，與起訴之被告子○○於上開小客車中之持有
    改造手槍犯行部分，有實質上一罪之關係；另檢察官雖未就
    被告子○○上開持有子彈部分起訴，惟此部分與已起訴之被
    告子○○上開持有改造槍枝部分，有想像競合犯屬裁判上一
    罪之關係；均為起訴效力所及，本院自得併予審究。被告丁○○以一行為恐嚇楊哲銘等三人，係觸犯數罪名，屬想像競
    合，應從一重處斷。(四)復按共同正犯間之犯意聯絡，並不限
    於事前有所協議，其於行為當時，基於互相之認識，以共同
    犯罪之意思參與者，即無礙於共同正犯之成立。且共同正犯
    表現意思聯絡之方法，亦不以明示通謀為必要，即以默示之
    合致，而相互利用對方之行為完成犯罪，亦非不能成立共同
    正犯（最高法院九十一年度台上字第二六六九號判決意旨參
    照）。被告丁○○及被告子○○間，自上開九十五年七月六
    日晚間十一時許起至員警查扣本件槍、彈時止，就該等槍、
    彈均有支配管領之不法實力，故其二人該等接續持有改造手
    槍及子彈行為，有犯意聯絡及行為分擔，皆為共同正犯；被
    告丁○○及己○○與丙○○間，就上開剝奪他人行動自由犯
    行，有犯意聯絡及行為分擔，為共同正犯；被告丁○○就如
    附表二所示多次恐嚇取財犯行，各與己○○、癸○○、辛○○、乙○○、丑○○或戊○○間，有如附表二所示之犯意聯
    絡及行為分擔，亦為共同正犯。(五)被告丁○○所犯如附表二
    編號Ａ所示先後多次恐嚇取財犯行，時間緊接，犯罪構成要
    件相同，顯係基於概括之犯意反覆為之，為連續犯，應依修
    正前刑法第五十六條之規定，論以一罪，並依法加重其刑；
    被告丁○○所為如附表二編號Ａ之罪，與如附表二編號Ｂ至
    Ｄ等罪，係分別於刑法修正施行前、後所為，又刑法修正後
    已刪除關於連續犯論以一罪規定之適用，則被告丁○○所犯
    此等各罪，自應分論併罰（刑法第五十六條連續犯之規定業
    經刪除，而連續數行為而犯同一之罪名，部分之數行為，發
    生在新法施行前者，新法施行後，該部分適用最有利於行為
    人之法律，若其中部分之一行為或數行為，發生在新法施行
    後者，該部分不能論以連續犯，最高法院九十五年第八次刑
    事庭會議決議意旨參照）。被告丁○○所犯上開未經許可持
    有具殺傷力之改造手槍罪、剝奪他人行動自由罪、恐嚇危害
    安全罪及如附表二所示之恐嚇取財罪諸罪行，犯意個別，時
    地不同，應分論併罰。
五、(一)爰審酌被告丁○○之素行，智識程度為國中畢業，竟擁槍
    、彈自重，數量非一，又為爭奪收取保護費之地盤，恣意持
    以外出開槍恐嚇他人安全，目無法紀，造成民眾心理上莫大
    恐懼，危害社會治安匪淺，應予非難，復因超車細故即率予
    共同妨害他人行動自由，另為牟私利，糾同夥伴以恐嚇手段
    取得上開店家金錢，收取保護費之次數、所得財物及對被害
    人所生之損害等，暨丁○○於偵審中認罪，非無悔意，並帶
    同警方，取出上開槍、彈等一切情狀；被告子○○之素行不
    佳（前有盜匪及製造具殺傷力之改造槍、彈等前科，經本院
    以八十九年度少訴字第十號判處有期徒刑七年四月確定在案
    ，惟於本件犯行尚不構成累犯，參見其臺灣高等法院被告前
    科紀錄表），智識程度為國中畢業，竟共同持有上開數量非
    一之槍、彈，對於社會秩序及人民生命財產安全造成高度之
    危險性，犯後於審理中飾詞否認刑責，未見悔意等一切情狀
    ；分別量處被告二人各罪如主文所示之刑，並就併科罰金刑
    部分，依刑法第四十二條第三項前段之規定，諭知易服勞役
    之折算標準。(二)被告丁○○所為上開剝奪他人行動自由、恐
    嚇危害安全及如附表二編號Ａ至Ｄ所示恐嚇取財等犯行，係
    於九十六年四月二十四日之前為之，該等所犯均合於中華民
    國九十六年罪犯減刑條例之減刑條件，各應依該條例第二條
    第一項第三款之規定減其宣告刑二分之一，並與被告丁○○
    所犯上開持有改造手槍之不應減刑部分，合併定其應執行之
    刑（又被告丁○○所為上開剝奪他人行動自由及如附表二編
    號Ａ所示連續恐嚇取財等犯行，係於九十五年七月一日以前
    所為，而被告丁○○所為上開持有改造手槍、恐嚇危害安全
    及如附表二編號Ｂ至Ｄ所示恐嚇取財等犯行，係於九十五年
    七月一日以後所為，修正後刑法第五十一條第五款將數罪併
    罰之有期徒刑，合併應執行之刑期最高度提高為三十年，顯
    較修正前刑法第五十一條第五款規定之二十年不利於被告，
    比較新舊法，自應適用修正前刑法第五十一條第五款之規定
    ，定其應執行之刑）。扣案如附表一編號一至六所示具有殺
    傷力之改造手槍三支及子彈八顆，屬違禁物，應依刑法第三
    十八條第一項第一款及第二項之規定，於被告丁○○、被告
    子○○所犯之未經許可持有具殺傷力之改造手槍罪名項下，
    宣告沒收。(三)至於扣案如附表一編號三至六所示業經試射之
    子彈五顆，已非違禁物，亦不具殺傷力，該等試射所餘之物
    ，復喪失子彈效用，故不諭知沒收，併予敘明。
六、據上論斷，應依刑事訴訟法第二百九十九條第一項前段，槍
    砲彈藥刀械管制條例第八條第四項、第十二條第四項，刑法
    第二條第一項但書、第十一條前段、第二十八條、第五十六
    條（修正前）、第三百零五條、第三百零二條第一項、第三
    百四十六條第一項、第五十五條前段、第五十一條第五款（
    修正前）、第四十二條第三項前段、第三十八條第一項第一
    款，刑法施行法第一條之一第一項、第二項前段，中華民國
    九十六年罪犯減刑條例第二條第一項第三款、第七條、第十
    一條，判決如主文。
本案經檢察官甲○到庭執行職務。
中　　華　　民　　國　　96　　年　　11　　月　　8 　　日
　　　　　　　刑事第八庭    審判長法  官　彭喜有
　　　　　　　　　　　　　　      法　官　李東柏
　　　　　　　　　　　　　　      法　官　盧鳳田
以上正本證明與原本無異。
如不服本判決應於收受本判決後10日內向本院提出上訴書狀，並
應敘述具體理由。如未敘述上訴理由者，應於上訴期間屆滿後20
日內向本院補提理由書狀（均須按他造當事人之人數附繕本）「
切勿逕送上級法院」。
　　　　　　　　　　　　　　　　　書記官  吳姁穗
中　　華　　民　　國　　96　　年　　11　　月　　8 　　日
附錄本件論罪科刑法條：
槍砲彈藥刀械管制條例第8條第4項：
未經許可，持有、寄藏或意圖販賣而陳列第1項所列槍枝者，處3
年以上10年以下有期徒刑，併科新臺幣700萬元以下罰金。
槍砲彈藥刀械管制條例第12條第4項：
未經許可，持有、寄藏或意圖販賣而陳列子彈者，處5年以下有
期徒刑，併科新台幣300萬元以下罰金。
刑法第302條第1項：
私行拘禁或以其他非法方法，剝奪人之行動自由者，處5年以下
有期徒刑、拘役或3百元以下罰金。
刑法第305條：
以加害生命、身體、自由、名譽、財產之事，恐嚇他人致生危害
於安全者，處2年以下有期徒刑、拘役或 3 百元以下罰金。
刑法第346條第1項：
意圖為自己或第三人不法之所有，以恐嚇使人將本人或第三人之
物交付者，處6月以上5年以下有期徒刑，得併科1千元以下罰金
。
附表一：
┌──┬───────┬─────────────────────────┐
│編號│槍彈          │鑑定文號及鑑定結果                                │
├──┼───────┼─────────────────────────┤
│一  │改造手槍一枝（│(1)文號：內政部警政署刑事警察局九十六年四月二十六日│
│    │槍枝管制編號：│  刑鑑字第○九六○○五一一六三號函（見臺灣臺南地方│
│    │0000000│  法院檢察署九十六年度偵字第四七七三號卷第七十五至│
│    │八三六）      │  八十頁）。                                      │
│    │              │(2)鑑定結果：係由仿BERETTA廠M9型半自動手槍製造之槍 │
│    │              │  枝，換裝土造金屬槍管及土造金屬槍機而成，經裝填具│
│    │              │  底火之適用彈殼測試，可擊發，應可供擊發適用子彈使│
│    │              │  用，研判具殺傷力。                              │
├──┼───────┼─────────────────────────┤
│二  │改造手槍一枝（│(1)文號：同上。                                    │
│    │槍枝管制編號：│(2)鑑定結果：係由仿BERETTA廠84型半自動手槍製造之槍 │
│    │0000000│  枝，換裝土造金屬槍管及土造金屬槍機而成，經裝填具│
│    │八三七）      │  底火之適用彈殼測試，可擊發，應可供擊發適用子彈使│
│    │              │  用，研判具殺傷力。                              │
├──┼───────┼─────────────────────────┤
│三  │改造手槍一枝（│(1)文號：同上。                                    │
│    │槍枝管制編號：│(2)鑑定結果：係由仿FN廠1910型半自動手槍製造之槍枝，│
│    │0000000│  換裝土造金屬槍管而成，經裝填具底火之適用彈殼測試│
│    │八三八）      │  ，可擊發，應可供擊發適用子彈使用，研判具殺傷力。│
│    │              │                                                  │
├──┼───────┼─────────────────────────┤
│四  │土造子彈五顆  │(1)文號：同上。                                    │
│    │（已試射二顆）│(2)認均係土造子彈，具直徑8.8±0.5mm 金屬彈頭，採樣 │
│    │              │  二顆以試射法試射，可擊發，認具殺傷力。          │
├──┼───────┼─────────────────────────┤
│五  │土造子彈五顆  │(1)文號：同上。                                    │
│    │（已試射二顆）│(2)認均係土造子彈，具直徑8.8±0.5mm 金屬彈頭，採樣 │
│    │              │  二顆以試射法試射，可擊發，認具殺傷力            │
├──┼───────┼─────────────────────────┤
│六  │改造子彈三顆（│(1)文號：同上。                                    │
│    │已試射一顆）  │(2)認均係改造子彈，由金屬彈殼加裝直徑8.4±0.5mm金屬│
│    │              │  彈頭而成，採樣一顆以試射法試射，可擊發，認具殺傷│
│    │              │  力。                                            │
├──┴───────┴─────────────────────────┤
│備註：員警查扣上開槍、彈時：                                            │
│(1)編號一改造手槍之彈匣內裝有編號四至六子彈中之一顆。                    │
│(2)編號二改造手槍之彈匣內裝有編號四至六子彈中之三顆。                    │
│(3)編號三改造手槍之彈匣內裝有編號四至六子彈中之五顆。                    │
│(4)其餘之編號四至六子彈中之四顆外放。（參見警卷第二十七頁）              │
└────────────────────────────────────┘
附表二：
┌──┬─────────────────────────────────┐
│編號│恐嚇取財之共犯、時間、被害人、次數、金額暨所犯法條                │
│    ├─────────────────────────────────┤
│    │所犯罪名、宣告刑及減刑之刑                                        │
├──┼─────────────────────────────────┤
│Ａ  │丁○○與己○○、辛○○、丑○○及戊○○，共同基於意圖為自己不法所有│
│    │之概括犯意聯絡，自九十五年四月起至同年六月止之期間，先後向位於臺南│
│    │縣關廟鄉○○路○段六號之「鴻昇電子遊藝場」（負責人為卯○○）、同鄉○○    ○○○路一九○號之「富都電子遊藝場」（負責人為午○○）、同縣歸仁鄉民│
│    │生南路二段三○一號之「品香小吃部」（自九十五年十月起，更名為「香谷│
│    │小吃部」，負責人為辰○○）、同縣關廟鄉○○路十七號之「巨蛋超商」（│
│    │負責人為寅○○），連續以各該商店如不按月繳交「保護費」，就讓生意做│
│    │不下去之恐嚇手段恫嚇之，致使各該商店負責人心生畏懼，而由己○○、黃│
│    │宇駿、丑○○或戊○○出面，按月向各該商店負責人收取「保護費」；其中│
│    │，卯○○自九十五年四月起至六月止，每月交付新臺幣（下同）二萬元；黃│
│    │國生自九十五年五月起至六月止，每月交付一萬五千元；辰○○自九十五年│
│    │五月起至六月止，每月交付六千元；寅○○於九十五年六月交付一萬五千元│
│    │（丁○○係共同連續觸犯刑法第三百四十六條第一項之恐嚇取財罪）。    │
│    ├─────────────────────────────────┤
│    │丁○○共同連續犯恐嚇取財罪，處有期徒刑一年，減為有期徒刑六月。    │
├──┼─────────────────────────────────┤
│B   │丁○○與己○○、癸○○、辛○○、丑○○及戊○○，共同各別基於意圖為│
│    │自己不法所有之犯意聯絡，於九十五年七月間，分別向上開「鴻昇電子遊藝│
│    │場」（負責人為卯○○）、上開「富都電子遊藝場」（負責人為午○○）、│
│    │上開「品香小吃部」（自九十五年十月起，更名為「香谷小吃部」，負責人│
│    │為辰○○）、上開「巨蛋超商」（負責人為寅○○）；另於九十五年八月間│
│    │，分別向上開「鴻昇電子遊藝場」（負責人為卯○○）、上開「富都電子遊│
│    │藝場」（負責人為午○○）、上開「品香小吃部」（自九十五年十月起，更│
│    │名為「香谷小吃部」，負責人為辰○○）、上開「巨蛋超商」（負責人為吳│
│    │宗修）、臺南歸仁鄉○○○路之「新庄腳小吃部」（負責人為王靜芬）、同│
│    │縣關廟鄉埤頭村八十二之七號「巨蛋超商」（負責人為黃柊亮）；以各該商│
│    │店如不繳交「保護費」，就讓生意做不下去之恐嚇手段恫嚇之，致使各該商│
│    │店負責人心生畏懼，而由己○○、癸○○、辛○○、丑○○或戊○○出面，│
│    │各別向上開商店負責人收取「保護費」；故於九十五年七月及八月，卯○○│
│    │於九十五年七月及八月各交付二萬元；午○○於九十五年七月及八月各交付│
│    │一萬五千元；辰○○於九十五年七月及八月各交付六千元；寅○○於九十五│
│    │年七月及八月各交付一萬五千元；王靜芬於九十五年八月間交付五千元；黃│
│    │柊亮於九十五年八月間交付一萬元（丁○○均係共同觸犯刑法第三百四十六│
│    │條第一項之恐嚇取財罪）。                                          │
│    ├─────────────────────────────────┤
│    │丁○○共同犯恐嚇取財罪，十罪，各處有期徒刑八月，均減為有期徒刑四月│
│    │。                                                                │
├──┼─────────────────────────────────┤
│C   │丁○○與己○○、丑○○及戊○○，共同各別基於意圖為自己不法所有之犯│
│    │意聯絡，自九十五年九月起至同年十二月止，分別向上開「鴻昇電子遊藝場│
│    │」（負責人為卯○○）、上開「富都電子遊藝場」（負責人為午○○）、上│
│    │開「品香小吃部」（自九十五年十月起，更名為「香谷小吃部」，負責人為│
│    │辰○○）、上開「巨蛋超商」（負責人為寅○○）、上開「新庄腳小吃部」│
│    │（負責人為王靜芬）、上開「巨蛋超商」（負責人為黃柊亮），以各該商店│
│    │如不繳交「保護費」，就讓生意做不下去之恐嚇手段恫嚇之，致使各該商店│
│    │負責人心生畏懼，而由己○○、丑○○或戊○○出面，各別向上開商店負責│
│    │人收取「保護費」；故自九十五年九月起至同年十二月止，卯○○每月各交│
│    │付二萬元共四次；午○○每月各交付一萬五千元共四次；辰○○每月各交付│
│    │六千元共四次；寅○○每月各交付一萬五千元共四次；王靜芬每月各交付五│
│    │千元共四次；黃柊亮每月各交付一萬元共四次（丁○○均係共同觸犯刑法第│
│    │三百四十六條第一項之恐嚇取財罪）。                                │
│    ├─────────────────────────────────┤
│    │丁○○共同犯恐嚇取財罪，二十四罪，各處有期徒刑八月，均減為有期徒刑│
│    │四月。                                                            │
├──┼─────────────────────────────────┤
│Ｄ  │丁○○與己○○及吳育詮，共同各別基於意圖為自己不法所有之犯意聯絡，│
│    │自九十六年一月起至同年三月止，分別向上開「品香小吃部」（自九十五年│
│    │十月起，更名為「香谷小吃部」，負責人為辰○○）、上開「巨蛋超商」（│
│    │負責人為寅○○）、上開「新庄腳小吃部」（負責人為王靜芬）、上開「巨│
│    │蛋超商」（負責人為黃柊亮），以各該商店如不繳交「保護費」，就讓生意│
│    │做不下去之恐嚇手段恫嚇之，致使各該商店負責人心生畏懼，而由己○○或│
│    │吳育詮出面，各別向上開商店負責人收取「保護費」；故自九十六年一月起│
│    │至同年三月止，辰○○每月各交付六千元共三次；寅○○每月各交付一萬五│
│    │千元共三次；王靜芬於九十六年一月及二月各交付五千元共二次（被告等對│
│    │於王靜芬部分並無九十六年三月之犯行）；黃柊亮於九十六年一月交付一萬│
│    │元，於九十六年二月及三月各交付七千元共二次（丁○○均係共同觸犯刑法│
│    │第三百四十六條第一項之恐嚇取財罪）。                              │
│    ├─────────────────────────────────┤
│    │丁○○共同犯恐嚇取財罪，十一罪，各處有期徒刑八月，均減為有期徒刑四│
│    │月。                                                              │
└──┴─────────────────────────────────┘
